臺灣板橋地方法院刑事判決　　　　　　　　　　　　　九十年度簡上字第二四五號
　　公　訴　人　臺灣板橋地方法院檢察署檢察官
　　上　訴　人　甲○○
　　即　被　告
右列上訴人因傷害等案件，不服本院三重簡易庭九十年度重簡字第一０八四號中華民
國九十年九月三日第一審判決（聲請案號：八十九年度偵字第一二六四四號），提起
上訴，本院管轄之第二審合議庭判決如左：
    主  文
上訴駁回。
    事  實
一、甲○○於民國八十九年五月三十十日上午七時四十分，在台北縣林口鄉南勢村七
    七之二號前，因故與丙○○及乙○○發生爭執，竟基於毀損他人物品之犯意，持
    木棒損壞丙○○所有車號Ｐ７─五七四一號自小客車之擋風玻璃、引擎蓋及右側
    車門，致使該車外觀形體改變並減損效用及價值，足以生損害於丙○○。甲○○
    復基於傷害之犯意，以腳踢打乙○○，致乙○○受有胸部、腹部挫傷及右手食指
    撕裂傷。
二、案經告訴人丙○○、乙○○訴由臺灣板橋地方法院檢察署檢察官聲請簡易判決處
    刑。
    理  由
一、右揭犯罪事實業據被告甲○○於警訊及偵查及本院審理時坦承不諱，核與告訴人
    丙○○、乙○○指訴之情節相符，並有車輛毀損照片四張及乙○○右手食指受傷
    照片二張附卷可稽，且有長庚紀念醫院診斷證明書乙紙在卷可參。本件事證明確
    ，被告犯行，堪以認定。
二、核被告所為，係犯刑法第二百七十七條第一項傷害罪及同法第三百五十四條毀損
    物品罪。被告所犯上開二罪，犯意各別，行為互殊，應予分論併罰。又被告犯罪
    所用之物木棒一支，為被告甲○○準備，此有警訊筆錄在卷可參，應為其所有，
    雖未扣案，然並無證據證明已經滅失，自應依刑法第三十八條第一項第二款之規
    定沒收。又查被告行為後，刑法第四十一條業於九十年一月四日經立法院修正通
    過，並經總統於九十年一月十日公布，而於同年一月十二日生效施行，上訴人所
    犯傷害罪、毀損罪，最重本刑均為三年以下有期徒刑以下之刑之罪，核與修正前
    刑法第四十一條相較，修正後條文對上訴人並無不利，自應依刑法第二條第一項
    前段規定，適用裁判時之修正後刑法第四十一條第一項之規定，諭知易科罰金之
    折算標準。原審以被告犯行明確，依刑事訴訟法第四百四十九條第一項前段、第
    四百五十條第一項、第四百五十四條第二項、刑法第二條第一項、第二百七十七
    條第一項、第三百五十四條、修正後刑法第四十一條第一項、第二項、第五十一
    條第六款、第三十八條第一項第二款（原審漏載第一項第二款），罰金罰鍰提高
    標準條例第一條前段、第二條，上開二罪各量處拘役五十五日，應執行拘役九十
    五日，並諭知如易科罰金以三百元折算一日，其認事用法，核無不合，量刑亦屬
    妥適。且上訴人迄今仍未賠償告訴人，告訴人丙○○不願原諒上訴人，上訴人上
    訴意旨以其尚在當兵，沒有錢賠償，請宣告緩刑，為無理由，應予駁回。
據上論斷，應依刑事訴訟法四百五十五條之一第一項、第三項、第三百六十八條，判
決如主文。
本案經檢察官葉志飛到庭執行職務
中      華      民      國    九十一    年      二      月     十八     日
                              臺灣板橋地方法院刑事第二庭
                                  審判長法  官  梁  宏  哲
                                        法  官  黃  惠  瑛
                                        法  官  楊  晉  佳
右正本證明與原本無異
本件不得上訴
                                        書記官  黃  介  南
中      華      民      國    九十一    年      二      月     十八     日
